---
title: "Modelo de series de tiempo para el SP500"
author: "Ronald Palencia, Deivid Zhang"
date: '2022-11-08'
output: pdf_document
---

```{r setup, include=FALSE}
knitr::opts_chunk$set(echo = FALSE)
library(quantmod)
library(tidyquant)
library(tidyverse)
library(stats)
require(forecast)
library(TSstudio)
library(tseries)
library(tsoutliers)
library(TSA)
library(tibble)
```

## Análisis exploratorio y descriptivo

```{r}
getSymbols('^GSPC', from = '2018-01-01',warnings = FALSE, auto.assign = TRUE)
```

```{r, message=FALSE, fig.width=4, fig.height=3, warning=FALSE}
chart_Series(GSPC)
```

## Análisis exploratorio y descriptivo
```{r, fig.width=4, fig.height=3}
chart_Series(GSPC['2021-09/2022-11'])
```

```{r}
GSPC <- tq_get('^GSPC', from = "2018-01-01", get = "stock.prices")
```

## Análisis exploratorio y descriptivo.
```{r}
serie <- GSPC %>% 
  dplyr::select(date, close)

serie <- serie %>% column_to_rownames(., var = "date")
```

```{r}
#serie <- ts(serie, start=2009, frequency=12)
```

```{r}
# desco <- decompose(serie, type="multiplicative")
# plot(desco)
```

## Justificación del modelo 
```{r}
#acf(serie)
```

```{r}
#pacf(serie)
```

```{r}
serie$close %>% adf.test() # no se rechaza H0, es decir, la serie no es estacionaria
```
```{r}
serie$close %>% diff() %>% na.omit() %>% adf.test() # se rechaza H0, es decir, la serie diferenciada es estacionaria
```

Se puede observar que la acf tiene un patrón cola con decaimiento lento, por lo que es necesario tomar diferencias, es decir, $d \geq 1$, en la pacf, se puede observar un patrón de cola alternando signos. De la prueba de dicket fuller aumentado, se puede observar que solo hay que tomar una diferencia. Por lo tanto, los modelos a ajustar son ARIMA(p,1,q), donde $p,q \geq 1$. Para esto, se usa la función auto.arima del R para hallar el "mejor" modelo.

```{r, echo=FALSE}
ind = 1:(nrow(GSPC) - 8)
serie_train <- GSPC[ind,]
serie_test <- GSPC[-ind,]
```


```{r}
#?auto.arima
modelo_arima <- auto.arima(serie_train$close, stepwise = F, approximation = F, ic = "aic") # ARIMA(2, 1, 2)
modelo_arima2 <- auto.arima(serie_train$close, stepwise = F, approximation = F, ic = "bic") # ARIMA(2, 1, 2)
modelo_arima3 <- auto.arima(serie_train$close, stepwise = F, approximation = F, ic = "aicc") # ARIMA(2, 1, 2)
modelo_arima
# modelo_arima2
# modelo_arima3
```


```{r}
modelo_arima %>% checkresiduals(lag = 20)
```

Del primer gráfico, se puede observar que los RB tienen media cero, pero no tiene varianza constante. Del segundo gráfico, se puede observar que los RB tienen autocorrelación, ya que hay estimaciones que salen de la banda de confianza. Del tercer gráfico, se puede observar que los RB no se distribuye normal. Por lo tanto, hay violación en los supuestos del RB.

```{r}
pronostico <- forecast(modelo_arima, h=nrow(serie_test))

pronostico$mean
pronostico$lower
pronostico$upper

sqrt(mean((serie_test$close - pronostico$mean)^2))

```

```{r}
#help("rownames_to_column")
serie = rownames_to_column(serie, var = "fecha")
```

```{r}
#En el ajuste: Con ajuste ´optimo
SEH=holt(serie$close, h = 5, initial = "optimal")
#En el pron´ostico para m periodos, con I.P del 95 %
SEH$model
forecast(SEH)
```

```{r}
SEH$model
```

```{r}
# plot(serie$fecha, serie$close, ylab="candy production")
# lines(SEH$fitted[,1], lty=2, col="blue")
```

```{r}
#SEH$coefficients
```

## TSO
```{r}
cierre <- ts(serie$close)
class(cierre)
```

```{r}
#serie$fecha <- as.Date(serie$fecha)
#help(tso)
#tso(cierre, delta=0.7)
```

```{r}
# delta <- seq(0.1, 0.9, 0.1)
# aic_1 <- vector()
# ljungbox1 <- vector()
# normalidad <- vector()
# i = 0
# for(d in delta){
#   i = i+1
#   modelo_outl <- tso(cierre, delta=d)
#   aic_1[i] <- modelo_outl$fit$bic
#   ljungbox1[i] <- checkresiduals(modelo_outl$fit,
#   plot = FALSE)$p.value
#   normalidad[i] <- shapiro.test(modelo_outl$fit$residuals)$p.value
# }
```

```{r}
# aic_1
# ljungbox1
# normalidad
# which.min(aic_1)
```


```{r}
mejor_modelo = tso(cierre, delta=0.5)
mejor_modelo
```

```{r}
#mejor_modelo$fit$xreg[1226,]
```

# Predicción teniendo en cuenta la intervención
```{r}
#View(mejor_modelo$outliers)
# ?outliers.effects()
npred = 5
newxreg <- outliers.effects(mejor_modelo$outliers,
                            length(cierre) + npred)
newxreg <- ts(newxreg[-seq_along(cierre),], start = 2018)
fore2 <- forecast(mejor_modelo$fit, h=5, xreg = newxreg)
fore2$mean
fore2$lower
fore2$upper
```


```{r}
# modelo1_mez <- arimax(cierre, order=c(0, 1, 0), seasonal = list(order = c(0, 0, 0)),
#                       xtransf=data.frame(a = 1*(seq_along(cierre) == 544), #TC
#                                          b = 1*(seq_along(cierre) == 546), #TC
#                                          c = 1*(seq_along(cierre) == 549), # AO
#                                          d = 1*(seq_along(cierre) == 552), # TC
#                                          e = 1*c(rep(0,553),rep(1,673)), # LS
#                                          f = 1*(seq_along(cierre) == 555), # AO
#                                          g = 1*c(rep(0,559),rep(1,667)), # LS
#                                          h = 1*(seq_along(cierre) == 562), # AO
#                                          i = 1*c(rep(0,568),rep(1,658)), # LS
#                                          j = 1*(seq_along(cierre) == 615), # TC
#                                          k = 1*(seq_along(cierre) == 1093)), # TC
#                       transfer=list(c(1, 0), c(1, 0),
#                                     c(0, 0), c(1, 0),
#                                     c(0, 0), c(0,0),
#                                     c(0,0), c(0,0),
#                                     c(0,0), c(1,0),
#                                     c(1,0)))

```



